【裁判字號】    88,訴,1027
【裁判日期】    890302
【裁判案由】    毒品危害防制條例
【裁判全文】
臺灣桃園地方法院刑事判決                  八十八年度訴字第一０二七號
    公  訴  人  臺灣桃園地方法院檢察署檢察官
    被      告  甲○○
右列被告因毒品危害防制條例案件，經檢察官提起公訴（八十八年度偵字第九八五五
號），本院判決如左：
    主  文
甲○○施用第一級毒品，處有期徒刑捌月。扣案之注射針筒壹支沒收；又施用第二級
毒品，處有期徒刑陸月。扣案之吸食器壹個沒收。應執行有期徒刑壹年。扣案之注射
針筒壹支、吸食器壹個均沒收。
    事  實
一、甲○○前因施用毒品案件，經本院八十七年度訴字第三四六號刑事案件依職權裁
    定，及本院八十八年度毒聲字第二四０九號裁定先後送觀察勒戒後，均無繼續施
    用傾向，經本院八十七年七月二十三日八十七年度訴字第三四六號判決免刑、台
    灣桃園地方法院檢察署八十八年五月七日八十八年度偵字第六五０一號處分不起
    訴確定。詎仍不知悔改，於八十八年六月二十六日八時三十分許（即於警訊採尿
    時）回溯一百二十小時內，在桃園縣境內某處，三犯而各施用第一級毒品海洛因
    一次、第二級毒品安非他命一次。為警於八十八年六月二十五日十八時三十分許
    ，在桃園縣平鎮市○○路一０三巷二六號住處查獲，並扣得其所有供施用毒品海
    洛因用之注射針筒一支、供施用毒品安非他命用之吸食器一個。經依本院八十八
    年度毒聲字第四九二五號裁定令入戒治處所，施以強治戒治。
二、案經台北縣警察局板橋分局移請台灣桃園地方法院檢察署檢察官偵查起訴。
    理  由
一、右開事實，業經被告甲○○，其矢口否認有再施用毒品海洛因、安非他命之犯行
    ，辯稱當初在警察局所採之尿液係其摻果汁而成，並非其尿液云云。惟查(一)被告
    於右揭時、地經警員查獲時，尚扣得供施打毒品入人體之注射針筒一支及供燒烤
    安非他命，使之產生煙霧再吸食入人體之吸食器一個，該二種物品均係施毒者慣
    常使用之工具。又被告於八十八年六月二十六日八時三十分許，於警察局接受訊
    問所採集之尿液經法務部調查局鑑定結果，呈嗎啡及甲基安非他命陽性反應，此
    有法務部調查局八十八年八月十日陸字第八八０五三五０三號檢驗通知書一份
    附卷可參（偵查卷第二六頁），被告於警訊中自承該瓶尿液係其親自封瓶，有警
    訊錄可參，現辯稱係摻入果汁云云，實屬無稽，況縱使摻入果汁，沒有那一種水
    果係含有嗎啡或安非他命成份，換言之，該瓶尿液之檢驗結果更不可能會呈嗎啡
    及安非他命之陽性反應，故被告此項辯解，殊難採信。(二)而參諸初次吸食或施打
    煙毒及麻醉藥品者，經人體代謝作用於八小時之內，即有約百分之八十之量排出
    ，二十四小時之後，續有約剩餘之百分之九十再排出，七十二小時之後仍有殘餘
    微量排出，吸食或施打者個人體質不同，其排出時間亦會有所差異，尤其成癮者
    （抗藥性強）其於吸食後一百二十小時內所採之尿液，配合較具公信力之儀器（
    如氣相質譜儀）仍可被檢測出。又海洛因係由嗎啡經化學合成之半人工合成品，
    其藥（毒）性倍於嗎啡，其施打或吸食後經人體代謝作用而分解成藥（毒）性較
    低之嗎啡，而於尿液中被檢測出，故吸食或施打海洛因或嗎啡在尿液中均以嗎啡
    形態被檢測出，有憲兵司令部八十年三月二十五日鑑驗字第Ｏ九九九號函可參
    。綜上所述，被告採樣之尿液，經檢測既含嗎啡、安非他命陽性反應，揆諸前揭
    函示，被告於尿液採樣前（即八十八年六月二十六日八時三十分）之一百二十小
時內，曾非法施用毒品海洛因、安非他命各一次，應可認定。(三)被告前因施用毒
    品案件，經本院八十七年度訴字第三四六號刑事案件依職權裁定，及本院八十八
    年度毒聲字第二四０九號裁定先後送觀察勒戒後，均無繼續施用傾向，經本院八
    十七年七月二十三日八十七年度訴字第三四六號判決免刑、台灣桃園地方法院檢
    察署八十八年五月七日八十八年度偵字第六五０一號處分不起訴確定，有台灣高
    等法院檢察署刑案紀錄簡覆表、台灣高等法院被告全國前案紀錄表各一份可參，
    及經本院調閱前揭八十八年度偵字第六五０一號偵查卷查明屬實。其於五年內三
    犯毒品危害條例第十條之罪，亦經本院八十八年八月三十一日八十八年度毒聲字
    第四九二五號裁定令入戒治處所，施以強治戒治。被告罪證明確，應予依法論科
    。
二、核被告所為，係犯毒品危害防制條例第十條第一項之施用第一級毒品罪、第二項
    之施用第二級毒品罪。其施用毒品海洛因、安非他命前之持有毒品之行為，應分
    別為施用海洛因、安非他命之行為所吸收，不另論擬。其所犯前二罪間，犯意各
    別，手段互殊，應分論併罰。爰審酌被告犯罪動機、目的、於本案中構成三犯施
    用毒品、犯罪所生危害及其犯罪後態度等一切情狀而分別量處如主文所示之刑，
    並定其應執行刑。扣案之注射針筒一支、吸食器一個係被告所有，供施用毒品安
    非他命所用之物，應分別宣告沒收。
據上論斷，應依刑事訴訟法第二百九十九條第一項前段、毒品危害防制條例第十條第
第一項、第二項、刑法第十一條前段、第五十一條第五款、第三十八條第一款第二款
判決如主文。
本案經檢察官曾鳳鈴到庭執行職務。
中      華      民      國      八十九      年    三      月    二      日
                                臺灣桃園地方法院刑事第三庭
                                    法  官  呂  淑  玲
右正本證明與原本無異。
如不服本判決，應於判決送達後十日內向本院提出上訴狀（應附繕本），上訴於臺灣
高等法院。
                                    書記官  陳      珊
中      華      民      國      八十九      年    三      月    七      日
附論罪科刑依據之法條：
毒品危害防制條例第十條第一項、第二項：
施用第一級毒品者，處六月以上五年以下有期徒刑。
施用第二級毒品者，處三年以下有期徒刑。


司法院資訊處製作；財團法人民間司法改革基金會備份。
